【裁判字號】    98,訴,424
【裁判日期】    980625
【裁判案由】    違反毒品危害防制條例
【裁判全文】
臺灣屏東地方法院刑事判決               98年度訴字第424號
公  訴  人  臺灣屏東地方法院檢察署檢察官
被      告  甲○○
上列被告因違反毒品危害防制條例案件，經檢察官提起公訴（98
年度毒偵字第349 號），被告於準備程序期日就被訴事實為有罪
之陳述，本院合議庭裁定由受命法官獨任進行簡式審判程序，判
決如下：
    主  文
甲○○施用第一級毒品，累犯，處有期徒刑捌月。
    事  實
一、甲○○前因犯施用毒品案件，經本院以96年度毒聲字第277
    號裁定送勒戒處所觀察、勒戒，因認有繼續施用毒品傾向，
    再經本院以96年度毒聲字第386 號裁定令入戒治處所施以強
    制戒治，嗣於民國97年8 月11日停止戒治出監而執行完畢，
    並經臺灣屏東地方法院檢察署檢察官以97年度戒毒偵字第83
    號為不起訴處分確定。其另因犯詐欺案件，經本院以95年度
    簡字第419 號判決處有期徒刑4 月確定，並於95年9 月3 日
    入監執行，96年1 月2 日縮刑期滿，翌日出監。
二、詎甲○○仍未戒除毒癮，復基於施用第一級毒品海洛因之犯
    意，於98年1 月6 日12時許，在屏東縣屏東市○○路加油站
    廁所，以將水加入置有海洛因之夾鏈袋內混合後，再以注射
    針筒抽取後注射手臂之方式，施用第一級毒品海洛因1 次。
    嗣於同日15時30分許，在屏東市○○路與公裕街口因形跡可
    疑為警查獲，並經警得其同意採尿送驗，因其尿液檢出嗎啡
    陽性反應，而悉上情。
三、案經屏東縣政府警察局屏東分局報請臺灣屏東地方法院檢察
    署檢察官偵查起訴。
    理  由
一、按除被告所犯為死刑、無期徒刑、最輕本刑為3 年以上有期
    徒刑之罪或高等法院管轄第一審案件者外，於法院行準備程
    序進行中，被告先就被訴事實為有罪之陳述時，審判長得告
    知被告簡式審判程序之旨，並聽取當事人、代理人、辯護人
    及輔佐人之意見後，裁定進行簡式審判程序，刑事訴訟法第
    273 條之1 第1 項定有明文，本件被告所為係犯死刑、無期
    徒刑、最輕本刑為3 年以上有期徒刑以外之罪，其於準備程
    序中就被訴事實為有罪之陳述，經法官告知簡式審判程序之
    旨，並聽取公訴人、被告之意見後，本院合議庭乃裁定由受
    命法官獨任進行簡式審判程序，合先敘明。又簡式審判程序
    之證據調查，不受刑事訴訟法第159 條第1 項、第161 條之
    2 、第161 條之3 、第163 條之1 及第164 條至第170 條規
    定之限制，刑事訴訟法第273 條之2 亦定有明文，故本件審
    理依該規定，亦排除嚴格證據調查，併予敘明。
二、上揭事實，業據被告甲○○於本院審理時坦承不諱，另被告
    經採尿送驗結果，確呈嗎啡陽性反應，此有臺灣檢驗科技股
    份有限公司於98年2 月9 日出具之濫用藥物尿液檢驗報告1
    紙（見警卷第8 頁）、採尿同意書1 紙（見警卷第9 頁）及
    屏東縣警察局屏東分局毒品案件涉嫌人尿液採證編號姓名對
    照表1 紙（見警卷第10頁）在卷可按；此外，復有偵查報告
    1 紙（見警卷第3 頁）及照片3 張附卷可憑。是被告上開任
    意性自白核與事實相符，堪以採信。再被告先前如事實欄第
    一部分所載，其前因犯施用毒品案件，經本院以96年度毒聲
    字第277 號裁定送勒戒處所觀察、勒戒，因認有繼續施用毒
    品傾向，再經本院以96年度毒聲字第386 號裁定令入戒治處
    所施以強制戒治，嗣於97年8 月11日停止戒治出監而執行完
    畢等情，有臺灣高等法院被告前案紀錄表1 份存卷可佐，故
    本件事證已臻明確，被告於強制戒治執行完畢釋放後5 年內
    ，再犯本件施用第一級毒品海洛因之犯行洵堪認定，自應依
    法論科。
三、查海洛因係屬毒品危害防制條例第2 條第2 項第1 款所規定
    之第一級毒品，故核被告所為係犯毒品危害防制條例第10條
    第1 項之施用第一級毒品罪。被告非法持有第一級毒品海洛
    因之低度行為，已為其進而施用之高度行為所吸收，故不另
    論罪。又被告曾有如事實欄第一部分所載之犯罪科刑執行情
    形，有上開前案紀錄表1 份附卷可按，其於有期徒刑執行完
    畢後，5 年以內故意再犯本件有期徒刑以上之罪，為累犯，
    應依刑法第47條第1 項規定加重其刑。爰審酌被告正值青年
    ，身體健全，卻不知潔身自愛而沾惹毒品，又曾因犯施用毒
    品案件，經觀察、勒戒及強制戒治後，仍再犯本件之罪，足
    見其毫無悔意，戒癮之意志力甚為薄弱，惟念及其施用毒品
    之犯行，在本質上乃屬戕害自身身心健康之行為，且能坦承
    犯行，犯罪後之態度良好暨其智識程度、生活狀況等一切情
    狀，量處如主文所示之刑，以資懲儆。
據上論斷，應依刑事訴訟法第273 條之1 第1 項、第299 條第1
項前段，毒品危害防制條例第10條第1 項，刑法第11條前段、第
47 條第1 項，判決如主文。
本案經檢察官廖華君到庭執行職務
中    華    民    國    98    年    6     月    25    日
                  刑事第五庭    法  官  程士傑
以上正本證明與原本無異。
如不服本判決應於收受判決後10日內向本院提出上訴書狀，並應
敘述具體理由；其未敘述上訴理由者，應於上訴期間屆滿後20日
內向本院補提理由書（均須按他造當事人之人數附繕本）「切勿
逕送上級法院」。
中    華    民    國    98    年    6     月    25    日
                                書記官  孫秀桃
附錄論罪科刑法條：
毒品危害防制條例第10條第1 項
施用第一級毒品者，處 6 月以上 5 年以下有期徒刑。


司法院資訊處製作；財團法人民間司法改革基金會備份。
